# 模具及大修理费用可以直接费用化吗？

提问人：ygdkbhzms 时间：2019-05-21 15:56:12
请教一下，模具及大修理费用可以直接费用化吗？@chenyiwei

回答人：chenyiwei
具体背景是什么？为何要将模具费一次性费用化？此处的大修理的具体内容是什么，是否涉及资产产生经济利益流入的能力的提升？